hu: Egészség és szépség > Egészségügyi ellátás > Elsősegély > Orvosi szalagok és kötszerek: Öntapadó kötszerek és tapaszok; Kohéziós és öntapadó kötszerek; Kompressziós kötszerek; Géz és sebkötözők; Kineziológiai tapasz; Orvosi ragasztószalag
nl: Gezondheid en persoonlijke verzorging > Gezondheidszorg > EHBO > Pleisters en verband: Adhesieve verband en pleisters; Cohesieve en zelfklevende verband; Compressie verband; Gaas en wondverbanden; Kinesiologie tape; Medische tape
tr: Sağlık ve Güzellik > Sağlık Bakım > İlk Yardım > Tıbbi Bant ve Bandajlar: Yapışkanlı Bandajlar ve Plasterler; Kohezif ve Kendinden Yapışkan Bandajlar; Kompresyon Bandajları; Gazlı Bez ve Yara Örtüleri; Kinezyoloji Bantları; Tıbbi Bant
sv: Skönhet och hälsa > Hälsovård > Första hjälpen > Medicinsk tejp och bandage: Självhäftande bandage och plåster; Sammanhängande och självhäftande bandage; Kompressionsbandage; Gasväv och sårförband; Kinesiologitejp; Medicintejp
hr-HR: Zdravlje i ljepota > Briga za zdravlje > Prva pomoć > Medicinske trake i zavoji: Ljepljivi zavoji i flasteri; Kohezivni i samoljepljivi zavoji; Kompresijski zavoji; Gaza i obloge za rane; Kineziološka vrpca; Medicinska ljepljiva traka
el: Υγεία & ομορφιά > Φροντίδα υγείας > Πρώτες βοήθειες > Ιατρική ταινία & Επίδεσμοι: Αυτοκόλλητα επιθέματα και τσιρότα; Αυτοσυγκρατούμενοι επίδεσμοι; Επίδεσμοι συμπίεσης; Γάζες και επιθέματα τραυμάτων; Ταινία κινησιολογίας; Ιατρική ταινία
de: Gesundheit & Schönheit > Gesundheitspflege > Erste Hilfe > Medizinisches Klebeband & Verbandsmaterial: Haftpflaster & Pflaster; Kohäsive & Selbsthaftende Bandagen; Kompressionsbandagen; Gaze & Wundverbände; Kinesiologisches Tape; Medizinisches Klebeband
pt-PT: Saúde e beleza > Cuidados de saúde > Primeiros-socorros > Fitas e ligaduras médicas: Pensos adesivos e pensos rápidos; Ligaduras coesivas e autoadesivas; Ligaduras de compressão; Gaze e pensos para feridas; Fita de kinesiologia; Fita adesiva médica
cs: Zdraví a krása > Zdravotní péče > První pomoc > Obinadla a pásky: Lepicí náplasti a obvazy; Kohezivní a samolepicí obinadla; Kompresní obinadla; Gáza a obvazy na rány; Kineziologická tejpovací páska; Zdravotní páska
ja: 美容・健康 > ヘルスケア > 応急手当用品 > 包帯・医療用テープ: 絆創膏・プラスター; 自着性包帯; 圧迫包帯; ガーゼ・創傷被覆材; キネシオロジーテープ; 医療用テープ
nb: Skjønnhet og helse > Helsestell > Førstehjelp > Medisinsk tape og -bandasjer: Selvklebende bandasjer og plaster; Selvheftende og kohesive bandasjer; Kompresjonsbandasjer; Gasbind og sårbandasjer; Kinesiologitape; Medisinsk tape
sl-SI: Zdravje in lepota > Zdravje > Prva pomoč > Medicinski trakovi in povoji: Samolepilne blazinice in obliži; Kohezivne in samolepilne povoje; Kompresijske povoje; Gaza in obloge za rane; Kineziološki trak; Medicinski trak
es: Salud y belleza > Cuidado de la salud > Primeros auxilios > Esparadrapos y vendas: Vendajes adhesivos y tiritas; Vendajes cohesivos y autoadhesivos; Vendajes de compresión; Gasas y apósitos de heridas; Cinta kinesiológica; Cinta médica
vi: Sức khỏe và sắc đẹp > Chăm sóc sức khỏe > Sơ cứu > Băng gạc và băng keo y tế: Băng dính y tế và băng cá nhân; Băng tự dính và tự bám; Băng ép; Gạc & băng vết thương; Băng dán cơ (Kinesiology); Băng dính y tế
sk-SK: Zdravie a krása > Starostlivosť o zdravie > Prvá pomoc > Zdravotnícke pásky a obväzy: Lepiace obväzy a náplaste; Kohezívne a samolepiace obväzy; Kompresné obväzy; Gáza a krytie rán; Kineziologická páska; Zdravotnícka páska
en: Health & Beauty > Health Care > First Aid > Medical Tape & Bandages: Adhesive Bandages & Plasters; Cohesive & Self-Adherent Bandages; Compression Bandages; Gauze & Wound Dressings; Kinesiology Tape; Medical Tape
fr: Santé et beauté > Santé > Premiers secours > Bandes et pansements: Pansements adhésifs; Bandes cohésives et auto-adhérentes; Bandes de compression; Compresses et pansements stériles; Bandes de kinésiologie; Rubans adhésifs médicaux
pt-BR: Saúde e beleza > Cuidados com a saúde > Primeiros socorros > Bandagens e fitas: Curativos adesivos e esparadrapos; Bandagens coesivas e autoadesivas; Bandagens de compressão; Gazes e curativos para feridas; Fita kinesiológica; Fita médica
da: Sundhed og skønhed > Sundhedspleje > Førstehjælp > Medicinsk tape og bandager: Selvklæbende bandager og plastre; Sammenhængende og selvklæbende bandager; Kompressionsbandager; Gaze og sårbandager; Kinesiologitape; Medicinsk tape
ko: 건강/미용 > 건강 관리 > 구급약품 > 의료용 테이프/붕대: 접착 붕대 및 반창고; 응집 및 자가 접착 붕대; 압박 붕대; 거즈 및 상처 드레싱; 키네시올로지 테이프; 의료용 테이프
th: สุขภาพและความงาม > การดูแลสุขภาพ > ปฐมพยาบาล > เทปและผ้าพันแผลทางการแพทย์: ผ้าพันแผลและพลาสเตอร์ชนิดมีกาว; ผ้าพันแผลชนิดยืดหยุ่นและติดตัวเอง; ผ้าพันแผลอัดรัด; ผ้าก๊อซและแผ่นปิดแผล; เทปพยุงกล้ามเนื้อ; เทปทางการแพทย์
pl: Zdrowie i uroda > Opieka zdrowotna > Pierwsza pomoc > Środki opatrunkowe i bandaże: Plastry samoprzylepne; Bandaże kohezyjne i samoprzyczepne; Bandaże uciskowe; Gaza i opatrunki na rany; Taśma kinezjologiczna; Taśma medyczna
ru: Красота и здоровье > Медицинские товары > Первая помощь > Бинты и лейкопластыри: Лейкопластыри и пластыри; Самофиксирующиеся и когезивные бинты; Компрессионные бинты; Марля и раневые повязки; Кинезиологический тейп; Медицинская лента
ro-RO: Sănătate și frumusețe > Îngrijirea sănătății > Prim ajutor > Leucoplast și bandaje medicale: Plasturi și bandaje adezive; Bandaje coezive și autoadezive; Bandaje de compresie; Tifon și pansamente pentru răni; Bandă kinesiologică; Bandă medicală
zh-TW: 保健與美容 > 健康照護 > 急救工具 > 透氣膠帶和繃帶: 膠布及膠帶; 黏著性及自黏繃帶; 壓迫繃帶; 紗布及傷口敷料; 肌貼; 醫療膠帶
fi: Terveys ja kauneus > Terveydenhoito > Ensiapu > Haavateippi ja siteet: Laastari; Koheesioside ja itsepitoside; Kompressioside; Sideharso ja haavaside; Kinesioteippi; Lääkinnällinen teippi
it: Salute e bellezza > Salute > Primo soccorso > Bendaggi e nastri: Cerotti e gessi adesivi; Bende coesive e autoadesive; Bende compressive; Garza e medicazioni per ferite; Nastro kinesiologico; Nastro medico
bg-BG: Здраве и красота > Грижа за здравето > Първа помощ > Медицинска лента и бинтове: Лепенки и пластири; Самозалепващи се лепенки и бинтове; Компресионни бинтове; Марли и превръзки за рани; Кинезиологични ленти; Медицински ленти
zh-CN: 保健/美容/卫生/护理 > 医疗保健 > 急救 > 医用胶带与绷带: 创可贴; 自粘绷带; 压迫绷带; 纱布和伤口敷料; 肌贴; 医用胶带
lt-LT: Sveikata ir grožis > Sveikatos priežiūra > Pirmoji pagalba > Pleistras ir tvarsčiai: Lipnūs tvarsčiai ir pleistrai; Savarankiškai prilimpantys tvarsčiai; Kompresijos tvarsčiai; Marlė ir žaizdų tvarsčiai; Kineziologijos juosta; Medicininė juosta